【裁判字號】    92,訴,84
【裁判日期】    920502
【裁判案由】    違反毒品危害防制條例
【裁判全文】
臺灣臺南地方法院刑事判決                            九十二年度訴字第八四號
    公  訴  人  臺灣臺南地方法院檢察署檢察官
    被      告  甲○○
右列被告因違反毒品危害防制條例案件，經檢察官提起公訴（九十二年度毒偵字第一
五二六號）及移
    主      文
甲○○連續施用第一級毒品，累犯，處有期徒刑壹年。
    事      實
一、甲○○前於民國（下同）八十八年間因妨害自由案件，經臺灣高等法院臺南分院
    以八十八年度上易字第八六八號判處有期徒刑五月，於八十九年五月十四日執行
    完畢；而甲○○前於八十八年間因施用毒品案件，經臺灣臺南地方法院檢察署檢
    察官以八十八年度聲觀字第一七五九號聲請書聲請本院以八十八年度毒聲字第五
    二七六號裁定送觀察勒戒後，認無繼續施用毒品之傾向，經臺灣臺南地方法院檢
    察署檢察官於八十八年十一月二十三日以八十八年度偵字第五七七號為不起訴處
    分確定。嗣甲○○於不起訴處分後五年內，又基於概括犯意，自九十年三月間起
    至同年十一月六日止，連續施用第一級毒品海洛因，為警查獲後，經臺灣臺南地
    方法院檢察署檢察官以九十年度聲觀字第四八一號聲請書聲請本院以九十年毒聲
    字第一一三九號裁定送觀察勒戒後，認有繼續施用傾向，並由臺灣臺南地方法院
    檢察署檢察官聲請本院以九十年度毒聲字第二五九○號裁定送強制戒治獲准，嗣
    經裁定停止戒治付保護管束，其施用第一級毒品部分並經本院以九十年度訴字第
    一五二五號判決判處有期徒刑十月確定。詎甲○○猶不知悔改，竟自九十一年九
    月十八日起前二十六小時內，及自九十一年十二月某日起至九十二年一月二十九
    日止，在臺南市○區○○路三五七巷七弄八號住處內，基於施用第一級毒品之概
    括犯意，而連續施用第一級毒品海洛因多次，經於九十一年九月十八日至臺灣臺
    南地方法院檢察署報到接受臺灣臺南地方法院檢察署觀護人採尿送驗而查獲上情
    。
二、案經臺南市警察局報告臺灣臺南地方法院檢察署檢察官偵查起訴及移送併辦。
    理      由
一、右揭事實業經被告甲○○於本院審理時就施用毒品乙節坦承不諱，供稱：我是自
    九十一年十二月某日起至九十二年一月二十九日止，在臺南市○區○○路三五七
    巷七弄八號住處內施用等語明確（見本院九十二年四月十八日審理筆錄），惟辯
    稱九十一年九月十八日報到期間並未施用任何毒品云云。惟查被告尿液經臺南市
    衛生局及臺灣科技股份有限公司以免疫分析法確認之結果，均呈嗎啡之陽性反應
    乙節，有臺南市衛生局九十二年二月七日南市衛檢字第○二六三二號函及附件臺
    南市衛生局檢驗成績書各一紙、臺南市警察局送驗尿液年籍對照表一紙及臺灣科
    技股份有限公司濫用藥物尿液檢驗報告書一紙在卷可稽，其中九十一年九月十八
    日至臺灣臺南地方法院檢察署報到接受臺灣臺南地方法院檢察署觀護人採尿送驗
    之00000000號檢體確曾嗎啡陽性反應乙節觀之，足證被告自九十一年九
    月十八日或前二十六小時內，確有施用第一級毒品之犯行，而酌以被告供承自九
    十一年十二月某日起至九十二年一月二十九日止有施用第一級毒品之自白及上揭
    臺南市衛生局尿液檢驗成績單一紙以觀，益徵被告於自九十一年九月十八日或前
    二十六小時內，及自九十一年十二月某日起至九十二年一月二十九日止於上址，
    客觀上確有連續施用海洛因之行為，主觀上亦有施用之概括犯意，殆無疑義，益
    徵被告於本院審理庭之自白核與事實相符，堪以採信。查被告前於八十八年間因
    施用毒品案件，經臺灣臺南地方法院檢察署檢察官以八十八年度聲觀字第一七五
    九號聲請書聲請本院以八十八年度毒聲字第五二七六號裁定送觀察勒戒後，認無
    繼續施用毒品之傾向，經臺灣臺南地方法院檢察署檢察官於八十八年十一月二十
    三日以八十八年度偵字第五七七號為不起訴處分確定。嗣被告於不起訴處分後五
    年內，又基於概括犯意，自九十年三月間起至同年十一月六日止，連續施用第一
    級毒品海洛因，為警查獲後，經臺灣臺南地方法院檢察署檢察官以九十年度聲觀
    字第四八一號聲請書聲請本院以九十年毒聲字第一一三九號裁定送觀察勒戒後，
    認有繼續施用傾向，並由臺灣臺南地方法院檢察署檢察官聲請本院以九十年度毒
    聲字第二五九○號裁定送強制戒治獲准，嗣經裁定停止戒治付保護管束，其施用
    第一級毒品部分並經本院以九十年度訴字第一五二五號判決判處有期徒刑十月確
    定，亦有臺灣高等法院被告全國前案紀錄表一紙附卷足考。綜上各情相互以參，
    本件事證明確，被告連續施用第一級毒品海洛因之犯行堪以認定。
二、核被告甲○○所為，係犯毒品危害防制條例第十條第一項施用第一級毒品罪。其
    施用毒品前持有毒品之低度行為已為其施用之高度行為吸收，不另論罪。又被告
    先後多次施用海洛因之犯行，時間緊接，方法相同，觸犯構成要件相同之罪名，
    顯係基於概括犯意為之，應依刑法第五十六條之規定，論以一罪，並加重其刑。
    另查被告於八十八年間因妨害自由案件，經臺灣高等法院臺南分院以八十八年度
    上易字第八六八號判處有期徒刑五月，於八十九年五月十四日執行完畢，有臺灣
    高等法院被告全國前案紀錄表一紙附卷足考，其於五年內再犯本件最重本刑為有
    期徒刑以上之罪，為累犯，應依刑法第四十七條之規定，加重其刑，並依法遞加
    重之。爰審酌被告犯罪之動機、目的、手段，及多次施用毒品，猶不能戒除毒癮
    ，仍再犯本件之罪，顯見其戒癮之意志力甚為薄弱，惟犯罪後坦承犯行態度良好
    ，且其本質仍屬「病犯」，僅戕害其自身身心，尚未生巨大危害於社會秩序等一
    切情狀，量處如主文所示之刑，以資儆懲。
據上論斷，應依刑事訴訟法第二百九十九條第一項前段，毒品危害防制條例第十條第
一項，刑法第十一條前段、第五十六條、第四十七條，判決如主文。
本案經檢察官陳俊秀到庭執行職務
中      華      民      國      九十二      年      五    月     二     日
                                  臺灣臺南地方法院刑事第七庭
                                      審判長法官  黃光進
                                            法官  陳金虎
                                            法官  黃翰義
右正本證明與原本無異。
如不服本判決，應於判決送達後十日內，向本院提出上訴狀（應附繕本）。
                                          書記官  謝明達
中      華      民      國      九十二      年      五    月     五     日
 附錄本案論罪科刑法條全文：
毒品危害防制條例第十條
施用第一級毒品者，處六月以上五年以下有期徒刑。
施用第二級毒品者，處三年以下有期徒刑。


司法院資訊處製作；財團法人民間司法改革基金會備份。
